臺灣宜蘭地方法院刑事判決　　　　　　　　　　　　九十一年度交易字第一號
　　公　訴　人　臺灣宜蘭地方法院檢察署檢察官
　　被　　　告　甲○○
　　被　　　告　乙○○
右列被告因公共危險案件，經檢察官提起公訴（九十一年度偵字第一一二六號），本
院判決如左：
    主  文
甲○○服用酒類，不能安全駕駛動力交通工具而駕駛，處罰金捌仟元，如易服勞役，
以佰元折算壹日。
乙○○服用酒類，不能安全駕駛動力交通工具而駕駛，處罰金捌仟元，如易服勞役，
以佰元折算壹日。
    事  實
一、甲○○於民國九十一年三月二十七日晚間七時許，在宜蘭縣不詳地點食用含有酒
    類成分之食品後，明知已不能安全駕駛動力交通工具，仍貿然自同年月二十八日
    凌晨一時三分許駕駛車號Ｑ３─９８０７號自用小客車，沿宜蘭縣頭城鎮○○路
    自北往南行駛，適乙○○於同年月二十七日中午，在宜蘭縣頭城鎮○○路二三三
    號住處飲用四、五瓶啤酒後，明知已不能安全駕駛動力交通工具，亦於同年月二
    十八日凌晨一時三分許駕駛車號Ｔ９─７８６０號自用小客車，沿上開路段自南
    往北行駛，二車於行至青雲路二段十五號前時不慎發生對向撞擊，經據報前往處
    理員警將甲○○、乙○○分別送往宜蘭醫院及蘭陽民生醫院救治後，測得甲○○
    血液酒精濃度換算為呼氣酒精濃度為每公升一點三六毫克，乙○○血液酒精濃度
    換算為呼氣酒精濃度為每公升零點四六毫克，乃得知上情。
二、案經宜蘭縣警察局羅東分局報告台灣宜蘭地方法院檢察署檢察官偵查起訴。
    理  由
一、訊據被告甲○○坦承在家吃完用米酒燉的鰻魚後就開車出去之事實，被告乙○○
    亦坦承中午有在家飲用四、五瓶啤酒，惟均矢口否認有何觸犯公共危險之犯行，
    均辯稱：飲用酒類之後對開車並無任何不良影響。惟查：（一）被告甲○○於宜
    蘭醫院經抽血檢驗測得其血液酒精濃度高達二七三點四二（ＭＧ／Ｌ），換算呼
    氣酒精濃度為每公升一點三六毫克，有行政院衛生署宜蘭醫院檢驗科藥物濃度檢
    驗單乙份及刑法第一百八十三條之三案件測試觀察紀錄表等在卷可稽。（二）被
    告乙○○於蘭陽民生醫院經抽血檢驗測得其血液酒精濃度為九二點九（ＭＧ／Ｌ
    ），換算呼氣酒精濃度為每公升零點四六毫克，有蘭陽民生醫院檢驗科檢驗報告
    單乙份及刑法第一百八十三條之三案件測試觀察紀錄表在卷可憑。（三）又查：
    酒精濃度每公升○‧二五毫克以上者，其中毒症狀為輕度協調功能降低；呼氣酒
    精濃度每公升○‧五毫克以上者，其中毒症狀則為反應較慢、感覺減低、影響駕
    駛；呼氣酒精濃度每公升○‧七五毫克以上者，其中毒症狀則為思考改變、個性
    行為改變，此有行政院國軍退除役官兵輔導委員會臺北榮民總醫院（八八）北總
    內字第二六八六八號函可稽。（四）比對前揭函文與二人酒精測試所得數值得見
    ，二人酒精測試數值明顯偏高，且該數值已達足以影響二人對於路面狀況之正確
    判斷之程度，再輔以當時路面因施工已設有明顯路障，二人若處於正常駕駛狀況
    ，則於行經該路段時，應採取謹慎、緩慢之行駛方式，並且會謹慎確認來車狀況
    ，並適時採取相應之措施，然二人卻於設有路障、本應慢速行駛之路段，發生激
    烈撞擊（甲○○左手、左腳骨頭斷掉，肺部受傷；乙○○臉部受傷、右膝蓋裂傷
    、右腳踝骨裂開），足見二人已喪失於正常情況下本應具備之路面駕駛判斷能力
    ，二人飲酒後已達不能安全駕駛之抽象危險程度，應足以認定，被告二人犯行均
    堪認定。
二、核被告甲○○及乙○○所為，均係犯刑法第一百八十五條之三之服用酒類，不能
    安全駕駛動力交通工具而駕駛罪。審酌被告甲○○犯後否認犯行，血液中酒精濃
    度甚高，惟到庭態度尚佳，也具有一定程度悔意，及飲酒後駕車對道路行車安全
    之潛在性危害甚高等一切情狀；被告乙○○犯後否認犯行，其血液中酒精濃度甚
    高，為到庭後態度尚佳，具有一定程度悔意，及飲酒後駕車對於道路行車安全之
    潛在性危害甚高等一切情狀，分別酌情量處如主文所示刑，並諭知易服勞役之折
    算標準，以資懲儆。
據上論斷，應依刑事訴訟法第二百九十九條第一項前段，刑法第一百八十五條之三、
第四十二條第二項，罰金罰鍰提高標準條例第二條，判決如主文。
本案經檢察官郭欣怡到庭執行職務
中      華      民      國    九十一    年     八     月      三十      日
                                        臺灣宜蘭地方法院刑事第一庭
                                            法  官  李  毓  華
右正本證明與原本無異。
如不服本判決，應於判決送達後十日內，向本院提出上訴狀。（應附繕本）
                                            書記官  林  慶  生
中      華      民      國    九十一    年     九     月       二       日
附錄法條：
中華民國刑法第一百八十五條之三
服用毒品、麻醉藥品、酒類或其他相類之物，不能安全駕駛動力交通工具而駕駛者，
處一年以下有期徒刑、拘役或三萬元以下罰金。
